臺灣臺北地方法院民事判決　　　　　　　92年度訴字第5831號
原　　　告　世仁營造有限公司
法定代理人　甲○○
訴訟代理人　薛銘鴻律師
　　　　　　林麗芬律師
被　　　告　佛瑞廣告事業有限公司
法定代理人　乙○○
訴訟代理人　張迺良律師
　　　　　　李振華律師
上列當事人間侵權行為損害賠償事件，本院於中華民國94年7 月
29日言詞辯論終結，判決如下：
    主      文
原告之訴及假執行之聲請均駁回。
訴訟費用由原告負擔。
    事實及理由
一、原告主張：
  (一)伊原所有坐落臺北市○○區○○段3 小段919 號土地上門牌
    號碼臺北市○○○路○ 段106 號及108 號錦新大樓（下稱系
    爭大樓）其中如附表所示之61戶房屋及土地所有權應有部分
    ，詎於民國84年間伊遭訴外人林安台及致業營造廠有限公司
    （下稱致業公司）詐欺，將系爭房地之所有權移轉登記予致
    業公司及林安台，嗣經伊對致業公司負責人陳帝國及林安台
    提起自訴，經調解成立後，林安台願將系爭房地返還予伊，
    惟除其中新生北路2 段108 號3 樓之17房地已辦妥所有權移
    轉登記外，因訴外人林安台之債務，前開坐落基地之應有部
    分遭假扣押在案，而區分所有建物專有部分與基地不得分離
    移轉，致其餘60戶房屋亦無法辦理移轉登記，仍登記為林安
    台名義，但林安台已將系爭房地交付予伊使用、收益、處分
    ，伊享有占有權源，而林安台亦於93年11月23日將其對於系
    爭房地之名義上所有權及應有部分比例之權利，出具權利移
    轉證明書（下稱系爭權利移轉證明書）讓與伊行使，該權利
    移轉證明書附於伊所提93年11月24日準備書狀送達被告，即
    為權利讓與之通知，應生權利讓與之效力。伊自得基於如附
    表所系爭房地所有權人之地位行使權利。
  (二)系爭大樓管委會85年至90年間之主任委員游耀長竟於86年10
    月5 日召集區分所有權人會議（下稱系爭會議），且於系爭
    區分所有權人會議中修改規約，並決議「同意於大樓屋頂設
    置電子廣告牆，以增進公共建設基金，改善居住環境」，而
    將系爭大樓外牆出租予被告供其作為廣告出租之用，並以管
    委會名義與被告簽訂媒體合約書（下稱系爭合約）。是管委
    會逕自召開會議並出租外牆予被告之行為，違反公寓大廈管
    理條例第25條第3 項及該條例施行細則第8 條第1 項等規定
    ，未由區分所有權人2 人以上之書面推選並公告10日後召集
    ，依民法第71條規定，其契約行為應屬無效。系爭會議之召
    集程序既屬不合法，該次會議中之決議應屬當然無效，況系
    爭會議之出席簽到簿上林安台之印文涉及偽造文書罪嫌，業
    據林安台以游耀長為被告提起自訴，現經本院以91年度自字
    第717 號刑事案件審理中，而系爭會議之出席人數若扣除林
    安台所占之61戶，僅有144 位區分所有權人出席，占區分所
    有權人總數305 戶中之47％，未達法定出席人數，則系爭會
    議所為之決議亦應為無效。
  (三)再者，系爭會議之決議既屬無效，而管委會本身並非得為意
    思表示之決定機關，故管委會與被告簽訂系爭合約之行為，
    應屬無效，被告不得持系爭合約對抗區分所有權人。退步言
    ，系爭會議決議之內容僅及於系爭大樓頂樓而未包含大樓外
    牆，被告亦就大樓頂樓申請雜項執照，核准之標的為廣告塔
    ，未含系爭大樓外牆，有違反建築法第4 條、第7 條、第25
    條規定之情事，縱有決議亦應為無效。管委會既未經區分所
    有權人會議決議逕行與被告訂立系爭合約，系爭合約應為無
    效，被告無權占有系爭大樓屋頂及外牆。
  (四)綜上，被告無權占有系爭大樓外牆，妨害區分所有建物共有
    人之所有權及占有，造成伊及其他共有人之損害，各共有人
    得依民法第767 條、第821 條規定請求被告除去其廣告看板
    。又占有應已強化為民法第184 條第1 項前段所定之「權利
    」，退步言，民法第960 至第962 條規定應屬同法第184 條
    第2 項所定「保護他人之法律」，故伊得基於所有權人或占
    有人之地位主張民法第184 條第1 項前段或第2 項規定，請
    求被告按伊之應有部分比例賠償相當於租金之損害。且系爭
    契約為無效，則被告占有系爭大樓外牆使用、收益，無法律
    上原因，致伊及其他區分所有權人受有所有權共有部分受有
    損害，則伊亦得依照民法第179 條規定，請求被告按伊之應
    有部分比例賠償相當於租金之損害。因如附表所示其中51戶
    房屋於93年7 月22日經拍賣並移轉登記予訴外人白陳淑卿，
    又依民法第126 條規定租金，屬5 年之短期消滅時效，則被
    告應給付伊之金額計算如下：自87年9 月30日至92年7 月
    28日聲請支付命令之日止，共4 年又301 天，依合約前5 年
    每年租金新臺幣（下同）100 萬元計算：（100 萬÷365 ×
    301 天＋100 萬×4）×5039/10000 ＝2,431,145 元；92
    年7 月29日至92年9 月30日，共64天，應按前5 年租金100
    萬元計算：100 萬÷365 ×64天×5039/10000持分＝88,355
    元；自92年10月1 日至93年7 月21日，共295 天，已屬第
    6 年，租金以110 萬元為準，110 萬÷365 ×295 天×5039
    /10000持分＝447,988 元；＋＋＝2,967,488 元。
  (五)並聲明：1.被告應給付原告2,967,488 元，及其中2,431,14
    5 元自起訴狀繕本送達翌日即92年11月7 日起，餘536,343
    元自93年8 月19日書狀繕本送達翌日起，均至清償日止，按
    年利率5 ％計算之利息；2.被告應將臺北市中山區○○○路
    ○ 段108 號建物之外牆及樓頂懸掛之廣告物如附圖所示Ａ、
    Ｂ、Ｃ、Ｄ部分拆除回復原狀，返還予系爭大樓全體共有人
    ；3.願供擔保，請准宣告假執行。
二、被告則以：
  (一)原告除為臺北市○○○路○ 段108 號3 樓之17之房地所有權
    人外，如附表所列之其餘60戶房地名義上所有權人並非原告
    ，原告自不能基於該60戶房地之所有權人地位主張權利，至
    系爭權利移轉證明書，伊否認其為真正。
  (二)管委會為公寓大廈區分所有權人會議之執行組織，對外代表
    全體之區分所有權人。系爭大樓管委會於87年3 月13日與伊
    簽訂系爭合約，伊乃信賴本件承租案業經系爭大樓區分所有
    權人會議決議通過後責令管委會與伊簽約。伊乃合法承租系
    爭大樓四周壁面，且伊均依照系爭合約確實履行給付租金之
    義務。至系爭大樓之區分所有權人中有反對者，乃系爭大樓
    內部之問題，無礙系爭合約之效力。
  (三)系爭會議之決議並非無效：
  1.系爭大樓之管委會於公寓大廈管理條例施行前即已成立，並
    曾召開區分所有權人（業主）大會、訂定大樓管委會組織章
    程（附生活公約），區分所有權人（業主）會議原則上均由
    管委會任召集人，已形成具有法效性之慣例，應視為規約之
    一部分。則游耀長時任系爭大樓管委會主任委員且為系爭大
    樓之區分所有權人，自得以管委會之名義召集區分所有權人
    會議。又原告主張：系爭會議簽到簿上之「林安台」印文為
    游耀長所偽造云云，縱屬事實，伊亦無從知悉。退步言，縱
    原告前開主張系爭會議為「無召集權人召集」、「未達法定
    出席人數」等節為有理由，公寓大廈區分所有權人會議之決
    議，應類推適用民法第56條有關總會決議撤銷與無效之規定
    。亦即，區分所有權人會議之召集程序或決議方法違反法令
    或社區規約時，各區分所有權人得於決議後3 個月內請求法
    院撤銷其決議，於法院撤銷決議前，該決議仍屬合法有效，
    對各住戶自有拘束力存在。則系爭大樓管委會基於前開有效
    之決議與伊簽訂系爭合約，亦屬合法有效。
  2.系爭會議之決議內容並無違反法令、章程或有悖於善良風俗
    之情事，而決議文字雖未明確提及「外牆」，然就該決議「
    以增進公共建設基金」之目的及授權管委會擬定辦法公開招
    標等內容觀之，可認為區分所有權人會議已決議授權管委會
    決定是否一併出租外牆。又依照內政部營建署85年度營署建
    字第5315號函所示，伊在系爭大樓外牆所懸掛之廣告，非屬
    雜項工作物，故毋庸申請雜項執照，原告主張：被告在外牆
    設置廣告違反建築法規定云云，顯有誤會。
  (四)再退步言，縱系爭會議之決議為無效，然管委會主任委員游
    耀長持之與伊簽訂系爭合約時，有其他區分所有權人高萬金
    、陳立祥、林應富等人為見證人，可認當時系爭大樓區分所
    有權人會議已有以自己行為，授權予管委會與伊簽約之表示
    ，故依照民法第169 條本文之規定或類推適用該條之規定，
    系爭大樓區分所有權人應負授權人之責任，系爭合約應直接
    對區分所有權人全體發生效力。原告不得主張系爭合約為無
    效。
  (五)綜上，伊使用系爭大樓之屋頂及外牆，係基於系爭合約之法
    律上原因，並無不法之侵害區分所有權人之權利，亦非無權
    占有。從而，則原告主張依民法第184 條第1 項前段、第2
    項、第179 條規定請求相當於租金之金額，又依照同法第76
    7 條、第821 條請求除去附圖所示Ａ、Ｂ、Ｃ、Ｄ部分之廣
    告物並返還予系爭大樓區分所有權人全體，均無理由。
  (六)並答辯聲明：1.駁回原告之訴；2.如受不利之判決，願供擔
    保請准宣告免為假執行。
三、經查，系爭大樓於86年10月5 日之區分所有權人會議由當時
    管委會之主委游耀長擔任召集人，並於會議中有「事由：請
    同意大樓屋頂設置電子廣告牆，以增進公共建設基金，改善
    居住環境。辦法：會議同意後，由管委會擬定辦法公開招標
    。決議：同意通過」之決議，嗣由管委會擬定辦法公開招標
    ，由系爭大樓管委會與被告於87年3 月13日簽訂系爭合約，
    將系爭大樓屋頂及四周壁面出租予被告作為廣告收益之使用
    ，租賃期限自87年9 月30日起至97年9 月30日止共10年，約
    定租金第1 年至第5 年每年100 萬元，第6 年至第10年每年
    110 萬元，而當時系爭大樓中門牌號碼臺北市○○○路○ 段
    108 號3 樓之17房地之登記名義人為原告，如附表所示之其
    餘60戶房地名義上所有權人則為林安台，嗣如附表所示之其
    中51戶於93年7 月22日移轉登記為白陳淑卿所有等情，為兩
    造所不爭執，復有系爭合約書（見本院(一)卷第44-45 頁）、
    、系爭區分所有權人會議紀錄（見本院(一)卷第105-116 頁）
    、建物所有權狀（見本院(一)卷第28頁）及建物謄本及異動索
    引（見本院(二)卷第12至62頁），堪信為真實。
四、原告主張：如附表所示之系爭大樓61戶房地原屬伊所有，因
    伊受到詐欺，將如附表所示房地之所有權移轉登記予林安台
    ，嗣原告與林安台成立調解，林安台同意將系爭房地之使用
    、受益、處分等權利交付伊，伊享有占有系爭房地之合法權
    源，詎管委會主任委員游耀長竟於86年10月5 日無權召集區
    分所有權人會議，且在簽到簿上偽造林安台之印文，使系爭
    會議之出席人數不足法定人數，又決議事項不包括系爭大樓
    四周壁面，且被告在壁面設置廣告物未申請雜項執照，故決
    議為無效，則管委會無權與被告簽訂系爭合約，故被告無權
    占有系爭大樓之頂樓及四周牆面設置廣告物，伊得基於前開
    61戶所有權人或占有人之地位，依民法第767 條、第821 條
    規定請求除去如附圖所示Ａ、Ｂ、Ｃ、Ｄ部分之廣告物，並
    返還予區分所有權人全體，並依據同法第184 條第1 項前段
    、第2 項、第179 條規定，請求被告賠償給付伊相當於租金
    之侵權行為損害賠償或返還不當得利云云。惟俱為被告所否
    認，並以前揭情詞置辯。故本件爭點厥為：(一)系爭會議之決
    議是否無效；(二)系爭合約是否因未經系爭大樓區分所有權人
    會議決議而為無效；(三)被告是否為無權占有、侵權行為或不
    當得利。茲分述如下：
  (一)原告主張：就決議之程序而言，系爭區分所有權人會議係由
    無召集權之管委會主任委員游耀長所召集，又林安台並未實
    際出席該次會議，游耀長涉嫌在簽到簿上偽造林安台之印文
    ，是該次會議之出席人數不足法定出席人數，故系爭會議之
    決議俱屬無效云云。惟查：
  1.按區分所有權人會議除依照公寓大廈管理條例第28條由公寓
    大廈建築物起造人召集之規定外，由具區分所有權人身分之
    管理負責人、管理委員會主任委員或管理委員為召集人；無
    管理負責人或管理委員會，或無區分所有權人擔任管理負責
    人、主任委員或管理委員時，由區分所有權人互推一人為召
    集人，公寓大廈管理條例第25條第3 項定有明文。又按公寓
    大廈建築物所有權登記之區分所有權人達半數以上及其區分
    所有權比例合計半數以上時，起造人應於3 個月內召集區分
    所有權人召開區分所有權人會議，成立管理委員會或推選管
    理負責人，並向直轄市、縣（市）主管機關報備，同條例第
    28條第1 項亦有明文。又前開報備僅為主管機關為行政管理
    之目的所法定之程序，與管理委員會是否合法成立無涉。本
    件系爭會議係由當時系爭大樓管委會主任委員游耀長所召集
    ，而游耀長當時亦為大樓區分所有權人，為兩造所不爭，並
    有會議紀錄及建物登記謄本在卷可考（見本院(一)卷第106 頁
    、(二)卷第135 頁）。系爭大樓管委會雖於86年12月4 日申請
    報備，於86年12月17日經臺北市政府同意備查，有申請報備
    書及臺北市政府函可參（見本院1 卷第125 、126 頁），然
    臺北市政府同意備查在後，並不影響備查前已成立之管委會
    之地位。兩造既不爭執管委會之成立及游耀長為主任委員之
    身分，則揆諸首開規定，游耀長以管委會主任委員身分召集
    系爭會議，於法並無不合。
  2.至原告主張游耀長涉嫌在系爭會議之出席名冊上偽造林安台
    印文之行為，已據本院91年度自字第717 號刑事案件審理中
    ，於本件言詞辯論終結前尚未終結。按區分所有權人會議之
    決議，除本條例或規約另有規定外，應有區分所有權人過半
    數及其區分所有權比例合計過半數之出席，以出席人數過半
    數及其區分所有權比例占出席人數區分所有合計過半數之同
    意行之，92年12月31日修正前公寓大廈管理條例第29條第1
    項定有明文。設若游耀長偽造林安台印文之犯行屬實，據本
    院依職權向臺北市政府調取系爭大樓管委會報備案卷全卷查
    知，系爭大樓之區分所有權總數有304 戶，則區分所有權人
    會議應有152 戶以上之區分所有權人出席始符合前開規定，
    而出席系爭會議之區分所有權人有205 戶，若扣除林安台為
    區分所有權人之戶數60戶，則出席系爭區分所有權人會議之
    區分所有權人僅有145 戶，即不足區分所有權人過半數之出
    席，固與前開規定有違。然按公寓大廈管理處罰條例就區分
    所有權人會議之召集程序或決議方法，有違反法令或章程之
    決議效力為何，雖未規定，惟參諸召集公寓大廈區分所有權
    人會議之人，多非法律專家，對召集程序或決議方法是否合
    於法令或章程，未必熟悉，如認召集程序或決議方法一有違
    反法令或章程之情事，即概認為無效，徒增糾紛，對於公寓
    大廈之區分所有權人未必有利，當非立法本意，此應屬法律
    漏洞，須類推適用其他規定填補之。按民法第56條第1 項規
    定：「總會之召集程序或決議方法，違反法令或章程時，社
    員得於決議後3 個月內請求法院撤銷其決議，但出席社員，
    對於召集程序或決議方法，未當場表示異議者不在此限」，
    此賦予當場表示異議之社員向法院提起撤銷訴訟之訴權，已
    充分平衡決議之安定性與社員異議之權利。而觀諸區分所有
    權人會議之性質與民法社團均屬人之結合，有其相似性，於
    民主精神與法人自治之基礎下，自應類推適用民法前開關於
    社團總會決議之規定。亦即，僅得由未喪失異議權之區分所
    有權人於決議後3 個月內訴請法院撤銷（92年11月26日臺灣
    高等法院暨所屬法院92年法律座談會民事類提案第1 號及第
    2 號研討結果參照），最高法院著有92年度臺上字第2517號
    判決亦同斯旨。是縱系爭區分所有權人會議之出席人數未達
    修正前公寓大廈管理條例第29條所定人數，系爭會議所為之
    決議亦非當然無效，應類推適用民法第56條之規定，得由區
    分所有權人於決議後3 個月內請求法院撤銷之，但出席會議
    之區分所有權人，對於召集程序或決議方法，未當場表示異
    議者，不具前開撤銷權。基此，原告既未舉證證明有何區分
    所有權人於決議後3 個月內訴請法院撤銷系爭會議所為之決
    議，則該決議迄仍有效。原告主張：系爭會議之召集程序違
    法、決議出席人數違法，該次會議之決議應屬無效云云，委
    無可取。
  (二)原告另主張：就決議之實質內容而言，系爭區分所有權人會
    議決議僅同意頂樓設置廣告物，並未決議同意外牆設置廣告
    物，且被告亦僅頂樓申請雜項執照，核准之標的為廣告塔，
    被告逕在外牆設置廣告看板，是違反建築法第4 條、第7 條
    、第25條規定，縱有決議亦為無效等語。經查：
  1.按公寓大廈之管理委員會之職務包括區分所有權人會議決議
    事項之執行，92年12月31日修正前公寓大廈管理條例第34條
    定有明文。是公寓大廈管理委員會對內執行公寓大廈管理事
    務，對外基於區分所有權人會議決議代表區分所有權人團體
    為法律行為。申言之，參酌最高法院69年度臺上字第3362號
    判決就股份有限公司董事長未經股東會特別決議即與第三人
    締結關於出租全部營業契約之見解，應認區分所有權人會議
    為區分所有權人團體之最高意思決定機關，而管理委員會為
    意思執行機關，對外代表區分所有權人團體，如管理委員會
    未經區分所有權人之合法決議而代表區分所有權人全體與第
    三人締結契約，其效力如何，公寓大廈管理條例雖無明文規
    定；惟參酌民法第170 條第1 項規定，無代理權人以代理人
    之名義所為之法律行為，非經本人承認，對於本人，不生效
    力，應認管委會代表區分所有權人團體所締結之契約，非經
    區分所有權人會議決議事前同意或事後承認，對於區分所有
    權人全體，應不生效力。
  2.按公寓大廈周圍上下、外牆面、樓頂平臺及防空避難室，非
    依法令規定並經區分所有權人會議決議，不得有變更構造、
    顏色、使用目的、設置廣告物或其他類似之行為，92年12月
    31日修正前公寓大廈管理條例第8 條第1 項定有明文。是系
    爭大樓管委會欲將系爭大樓屋頂及四周壁面出租予被告使用
    ，應經區分所有權人會議決議始可。觀諸系爭會議決議之內
    容：「事由：請同意大樓屋頂設置電子廣告牆，以增進公共
    建設基金，改善居住環境。辦法：會議同意後，由管委會擬
    定辦法公開招標。決議：同意通過」（見本院(一)卷第110 頁
    ），是前開決議應係同意「大樓屋頂設置電子廣告牆」，至
    於大樓四周外牆可否出租他人設置廣告物，則非屬前開決議
    之範圍。被告雖辯稱：既基於增進公共建設基金之目的且授
    權管委會擬定辦法公開招標，可認為區分所有權人會議已決
    議授權管委會決定是否一併出租外牆云云。然前開決議之文
    義已甚明確，無須另行探求目的解釋，況大樓四周牆面若作
    為懸掛廣告招牌使用，較之頂樓設置廣告物，更有阻礙窗戶
    採光及整體外觀之虞，影響為甚，自難僅憑「屋頂設置電子
    廣告牆」等語即遽予推認大樓四周牆面亦包括於前開決議意
    思表示範圍內，被告所辯顯無足採。是應認為系爭會議之前
    開決議僅同意在系爭大樓屋頂設置廣告物，並未同意在大樓
    四周牆面上設置廣告物。因此，系爭大樓管委會於87年3 月
    13日與被告簽訂系爭合約，約定「承租範圍：臺北市○○○
    路○ 段106 號及108 號（錦新大樓）屋頂全部及大樓四週壁
    面」（見本院(一)卷第44頁），其中出租系爭大樓四周壁面部
    分，非屬系爭會議決議之範疇，應認為該部分之出租契約未
    經系爭大樓區分所有權人會議決議，則系爭大樓管委會本屬
    無權出租大樓四周壁面。
  3.然而，管委會與被告簽訂系爭合約後，被告旋於87年6 月1
    日領得興建廣告塔之雜項執照，應於領照後5 個月內開工（
    見本院(一)卷第69頁），而被告於87年9 月30日領得廣告塔之
    使用執照（見本院(一)卷第70頁），原告亦就被告於87年間起
    即已占用系爭大樓屋頂及四周牆面設置廣告物之事實不爭執
    ，則全體區分所有權人於87年間即可得知悉被告占用大樓四
    周壁面設置廣告物。然而，自87年起，歷次系爭大樓區分所
    有權人會議中，均無區分所有權人就被告占用系爭大樓四周
    壁面一事提出討論或表示異議，而原告乃遲至92年7 月28日
    始聲請本件支付命令，與系爭合約簽訂時點已相隔將近5 年
    之久。基於交易秩序之維護及法之安定性原則，應認為系爭
    大樓全體區分所有權人明知管委會與被告訂約出租系爭大樓
    四周牆面之事實，然歷次區分所有權人會議均無討論或作成
    反對之決議，參諸民法第170 條第1 項規定之法理，應認為
    系爭大樓區分所有權人會議已有承認之默示意思表示。則關
    於管委會未經區分所有權人會議決議逕將系爭大樓四周牆面
    出租予被告之行為，應認為已因區分所有權人會議事後默示
    之承認而為有效，對於系爭大樓全體區分所有權人包括原告
    在內，均生效力。
  4.原告又主張：被告僅就系爭大樓屋頂廣告塔申請雜項執照，
    而未就系爭大樓四周壁面申請雜項執照，違反建築法之規定
    ，故決議應屬無效云云。按總會決議之內容違反法令或章程
    者，無效，民法第56條第2 項定有明文，此於區分所有權人
    會議之決議應有類推適用，業如前述。然所謂決議之內容違
    反法令，應以決議事項本身之內容為憑。系爭會議之決議僅
    關於「屋頂設置電子廣告牆」，並無關於系爭大樓四周牆面
    之決議，嗣後經區分所有權人會議默示承認，亦如前述。至
    於嗣後被告是否依照建築法或廢止前廣告物管理辦法之規定
    申請雜項執照，與區分所有權人會議決議之效力無關。原告
    執此主張系爭會議之決議無效云云，顯非的論。
  5.綜合上述，系爭會議關於出租大樓屋頂設置廣告物之決議為
    有效，然未決議出租大樓四周壁面設置廣告物，管委會雖無
    權將系爭大樓四周牆面出租予被告，但事後已得系爭大樓區
    分所有權人會議之默示承認，該部分契約仍對於系爭大樓區
    分所有權人全體有其效力。基此，原告為系爭大樓區分所有
    權人之一，其主張：系爭合約無效云云，則屬無據。
  (三)系爭大樓管委會與被告簽訂之系爭合約既為有效，系爭大樓
    全體區分所有權人應受其拘束。則原告以系爭會議決議無效
    且系爭合約無效為其論據，主張：被告無權占有系爭大樓屋
    頂及四周壁面，伊得請求除去其妨害，且不法侵害伊之權利
    ，造成伊損害，又無法律上原因而受有使用收益之利益，致
    伊受有損害，伊得按其應有部分比例請求損害賠償或返還相
    當於租金之不當得利云云，均無可採。
五、從而，原告依據民法第767 條、第821 條規定，請求被告將
    附圖所示之廣告物Ａ、Ｂ、Ｃ、Ｄ部分拆除回復原狀，返還
    系爭大樓全體共有人，又依據第184 條第1 項前段、第2 項
    、第179 條規定，請求被告給付2,967,488 元，及其中2,43
    1,145 元自起訴狀繕本送達翌日即92年11月7 日起，餘536,
    343 元自93年8 月19日書狀繕本送達翌日起，均至清償日止
    ，按年利率5 ％計算之利息，均屬無據，應予駁回。原告之
    訴既經駁回，其假執行之聲請亦失所附麗，應併予駁回之。
六、兩造其餘攻擊防禦方法及未及援用之證據資料，經本院審酌
    後，認不影響本件判決之結果，爰不再一一詳予論述，附此
    敘明。
七、據上論結，本件原告之訴為無理由。依民事訴訟法第78條，
    判決如主文。
中　　華　　民　　國　　94　　年　　8 　　月　　12　　日
                  民事第一庭審判長  法  官  詹文馨
                                    法  官  傅中樂
                                    法  官  林晏如
以上正本係照原本作成。
如對本判決上訴，須於判決送達後20日內向本院提出上訴狀。
中　　華　　民　　國　　94　　年　　8 　　月　　12　　日
                                法院書記官  高菁菁
